el: Στυλ κάλυψης μύτης: Αποσπώμενο επιρρίνιο; Εκτεταμένο επιρρίνιο; Χωρίς κάλυψη μύτης; Κρόσσια μύτης; Τυπικό επιρρίνιο; Άλλο
hr-HR: Stil pokrivenosti nosa: Odvojivi nos; Produženi nos; Bez pokrivanja nosa; Rese za nos; Standardni nos; Ostalo
de: Nasenschutzart: Abnehmbare Nase; Erweiterte Nase; Keine Nasenabdeckung; Nasenfransen; Standardnase; Andere
hu: Orr lefedési stílusa: Levehető orrész; Meghosszabbított orrész; Orrész nélkül; Orrvédő rojt; Normál orrész; Egyéb
sk-SK: Štýl prekrytia nosa: Odnímateľný nos; Predĺžený nos; Bez zakrytia nosa; Nosové strapce; Štandardný nos; Iné
nl: Stijl neusbedekking: Afneembare neus; Verlengde neus; Geen neusbedekking; Neusfranjes; Standaardneus; Overig
pt-BR: Estilo de cobertura contra ruído: Proteção nasal removível; Proteção nasal estendida; Sem proteção nasal; Franja nasal; Proteção nasal padrão; Outro
fi: Turvan peitteen tyyli: Irrotettava nenäosa; Pidennetty nenäosa; Ei nenäsuojausta; Nenähapsut; Vakionenäosa; Muu
pt-PT: Tipo de cobertura do nariz: Nariz amovível; Nariz alongado; Sem cobertura do nariz; Franja no nariz; Nariz padrão; Outro
vi: Kiểu dáng độ che phủ mũi: Mũi có thể tháo rời; Mũi mở rộng; Không che mũi; Rìa mũi; Mũi tiêu chuẩn; Khác
bg-BG: Стил на покритие на носа: Отделяща се защита за носа; Удължена защита за носа; Без защита за носа; Ресни за носа; Стандартна защита за носа; Друго
lt-LT: Nosies uždengimo stilius: Nuimama nosies dalis; Pailginta nosies dalis; Be nosies apsaugos; Kutai nosiai; Standartinė nosies dalis; Kita
ru: Стиль покрытия носа: Съемная носовая часть; Удлиненная носовая часть; Открытый нос; С бахромой; Стандартная носовая часть; Другое
zh-TW: 鼻子覆蓋樣式: 可拆式鼻罩; 加長型鼻罩; 無鼻部包覆; 鼻部流蘇; 標準鼻罩; 其他
da: Næsedækningstype: Aftagelig næsedel; Forlænget næsedel; Ingen næsedækning; Næsefryns; Standard næsedel; Andet
pl: Styl osłony nosa: Odpinany nosek; Przedłużony nosek; Bez osłony nosa; Frędzle na nos; Standardowy nosek; Inne
zh-CN: 鼻部包覆方式: 可拆卸鼻罩; 加长鼻罩; 无鼻罩; 鼻须; 标准鼻罩; 其他
nb: Stil for nesedekke: Avtakbar nese; Utvidet nese; Ingen nesedekning; Nesefrynser; Standardnese; Annet
es: Estilo de cobertura para la nariz: Nariz desmontable; Nariz extendida; Sin cobertura nasal; Fleco nasal; Nariz estándar; Otro
ja: 鼻カバレッジスタイル: 取り外し可能なノーズ; 拡張ノーズ; ノーズカバーなし; ノーズフリンジ; スタンダードノーズ; その他
fr: Type de protection du nez: Nez amovible; Nez allongé; Sans couverture du nez; Frange nasale; Nez standard; Autre
cs: Způsob zakrytí nosu: Odnímatelný nosník; Prodloužený nosník; Bez zakrytí nosu; Nosní třásně; Standardní nosník; Ostatní
sv: Typ av nästäckning: Löstagbar näsdel; Förlängd näsdel; Ingen nästäckning; Näsfransar; Standardnäsdel; Övrigt
it: Stile di copertura del naso: Naso staccabile; Naso allungato; Nessuna copertura per il naso; Frangia per il naso; Naso standard; Altro
ro-RO: Stil de acoperire a nasului: Nas detașabil; Nas extins; Fără acoperire pentru nas; Franjuri pentru nas; Nas standard; Altele
tr: Burun kaplama stili: Çıkarılabilir burun parçası; Uzatılmış burun; Burun koruması yok; Burun püskülü; Standart burun; Diğer
en: Nose coverage style: Detachable nose; Extended nose; No nose coverage; Nose fringe; Standard nose; Other
sl-SI: Stil pokritosti nosu: Odstranljiv nosni del; Podaljšan nosni del; Brez prekrivanja nosu; Nosne resice; Standardni nosni del; Drugo
ko: 코 커버 스타일: 탈착식 코 덮개; 확장형 코 덮개; 코 덮개 없음; 코 술 장식; 표준 코 덮개; 기타
th: รูปแบบการปกปิดจมูก: ส่วนจมูกแบบถอดได้; ส่วนจมูกแบบขยาย; ไม่ปกปิดจมูก; พู่ประดับจมูก; ส่วนจมูกแบบมาตรฐาน; อื่นๆ